福建金門地方法院刑事裁定
110年度撤緩字第3號
抗  告  人
即  受刑人  賴泓宇



上列抗告人因檢察官聲請撤銷緩刑案件，不服本院中華民國110
年9月15日撤銷緩刑宣告裁定（110年度撤緩字第3號），提起抗
告，本院裁定如下：
    主  文
抗告駁回。
    理  由
一、抗告意旨略以：對本院110年度撤緩字第3號裁定(下稱系爭
    裁定)不服。抗告人即受刑人賴泓宇於臺灣高等法院107年度
    上訴字第78號判決後，抗告人向該法院詢問應如何履行受緩
    刑宣告條件，但法院請抗告人等待法院通知，而聲請人未再
    特別留意遂遺忘此事。嗣抗告人前往臺北工作，並居住於新
    北市，故未居住於原戶籍地及送達處所，且亦未有可代為收
    受之人，導致無法知悉臺灣新北地方檢察署（下稱新北地檢
    署）有以函知抗告人繳納上開緩刑應繳納新臺幣6萬元之條
    件而遭撤銷緩刑宣告，並非故意不履行等語，請求撤銷前開
    緩刑宣告之裁定等語。
二、按應於法定期間內為訴訟行為之人，其住、居所或事務所不
    在法院所在地者，計算該期間時，應扣除其在途之期間；抗
    告期間，除有特別規定外，為5日，自送達裁定後起算；原
    審法院認為抗告不合法律上之程式或法律上不應准許，或其
    抗告權已經喪失者，應以裁定駁回之，刑事訴訟法第66條第
    1項、第406條第1項前段、第408條第1項前段分別定有明文
    。
三、再按刑事訴訟法第62條規定，送達文書，除本章有特別規定
    外，準用民事訴訟法之規定。而依民事訴訟法第138條第1項
    、第2項規定，送達不能依同法前2條規定為之者，得將文書
    寄存送達地之自治或警察機關，並作送達通知書兩份，一份
    黏貼於應受送達人住居所、事務所、營業所或其就業處所門
    首，另一份置於該送達處所信箱或其他適當位置，以為送達
    ，且寄存送達自寄存之日起，經10日發生效力。又於司法實
    務運作上，就所受理當事人或其相關人員的請求、聲明或聲
    請案，概不受其所用詞文拘束，亦即仍應尋繹其意涵，探求
    真意，而後依法律規定為適切處理。
四、經查：
  ㈠本院就福建金門地方檢察署（下稱金門地檢署）110年度執聲
    字第21號之撤銷緩刑聲請，業於110年9月15日做成系爭裁定
    ，並於同年9月23日寄存送達至抗告人位於金門縣○○鎮○○00○
    0號之地址(戶籍地)，及其址位於金門縣○○鎮○○00○0號之居
    所（前經抗告人具狀向臺灣高等法院聲請變更送達之址），
    有本院送達證書2份、該聲請狀存卷可憑(本院卷第167、169
    頁、金門地檢署執助卷)。依前開送達及期間之法律規定，
    自寄存之翌日起算10日，系爭裁定自同年10月3日起(始日不
    計)，已生合法送達之效力。抗告人如對前開裁定不服，依
    前揭規定，應於該裁定送達後5日內提起抗告，且加計法定
    在途期間1日(參《法院訴訟當事人在途期間標準》)後，其抗
    告期間應於同年10月12日（非假日）屆滿。惟抗告人遲至同
    年10月29日始具狀向本院表示不服，顯然已逾提出抗告之法
    定期間，揆諸上開說明，其抗告不合法律上之程式，且無從
    補正，應予駁回。
  ㈡末抗告人於前開臺灣高等法院刑事庭審理107年上訴字第7號
    案件時，曾經向臺灣高等法院聲請變更送達地址，有上開聲
    請狀可參。據此，顯見抗告人經偵、審程序後知悉法院、新
    北地檢署或金門地檢署於執行系爭判決寄送司法文書，必會
    以其在審判中或執行中所告知之住、居所地址，作為公文書
    之送達處所，則其若有住、居所變更情形，本應自行即時陳
    報法院或地檢署，或囑託他人在原住居所代為收受。從而，
    抗告人對於本院撤銷緩刑宣告裁定以前詞為抗告，為無理由
    ，應予駁回。
五、據上論斷，應依刑事訴訟法第408條第1項前段，裁定如主文
    。
中　　華　　民　　國　　110 　年　　11　　月　　12　　日
 　　　　　　　　 刑事第二庭    法　官　黃佩穎
以上正本證明與原本無異。
如不服本裁定應於送達後5日內向本院提出抗告狀。
                          　　　書記官　蔡鴻源
中　　華　　民　　國　　110 　年　　11　　月　　12　　日